【裁判字號】    98,訴,1222
【裁判日期】    980930
【裁判案由】    違反槍砲彈藥刀械管制條例
【裁判全文】
臺灣臺南地方法院刑事判決              98年度訴字第1222號
聲  請  人  臺灣臺南地方法院檢察署檢察官
被      告  乙○○
上列被告因違反槍砲彈藥刀械管制條例案件，經檢察官提起公訴
（98年度偵字第2368號），被告於本院準備程序中，先就被訴事
實為有罪之陳述，經本院合議庭裁定改由受命法官獨任進行簡式
審判程序，判決如下：
    主  文
乙○○未經許可寄藏子彈，處有期徒刑伍月，併科罰金新臺幣貳
萬元，有期徒刑如易科罰金，罰金如易服勞役，均以新臺幣壹仟
元折算壹日，扣案具殺傷力口徑玖MM制式子彈壹顆及直徑約捌點
捌MM非制式子彈顆均沒收；又未經許可持有槍砲之主要組成零
件，處有期徒刑陸月，併科罰金新臺幣萬元，有期徒刑如易科
罰金，罰金如易服勞役，均以新臺幣壹仟元折算壹日，扣案之金
屬彈匣壹件沒收。應執行有期徒刑拾月，併科罰金新臺幣肆萬元
，有期徒刑如易科罰金，罰金如易服勞役，均以新臺幣壹仟元折
算壹日，扣案具殺傷力口徑玖MM制式子彈壹顆、直徑約捌點捌MM
非制式子彈顆、金屬彈匣壹件，均沒收。
    事實及理由
一、本案被告所犯槍砲彈藥刀械管制條例第12條第4 項及同法第
    13條第4 項之罪，並非死刑、無期徒刑或最輕本刑有期徒刑
    三年以上之罪，亦非高等法院管轄第一審案件，且於準備程
    序進行中，被告先就被訴事實為有罪之陳述，經告知被告簡
    式審判程序之旨，並聽取檢察官、被告之意見後，本院合議
    庭裁定由受命法官進行簡式審判程序，是本案之證據調查，
    依刑事訴訟法第273 條之2 、第159 條第2 項之規定，不適
    用傳聞法則有關限制證據能力之相關規定；並得依同法第31
    0 條之2 準用第454 條之規定製作略式判決書（僅記載「證
    據名稱」），合先敘明。
二、本件犯罪事實除子彈部分補充更正為「乙○○基於寄藏子彈
    之犯意，於91年間，在吳武田位於臺南市四草里住處，收受
    吳武田所交付而委託其代為保管之具有殺傷力之子彈8 顆（
    （經內政部警政署刑事警察局鑑定結果，其中3 顆為口徑9
    mm之制式子彈，其中2 顆採樣試射後，現僅餘彈殼；另5 顆
    子彈為非制式子彈，其中2 顆採樣試射後，現僅餘彈殼），
    並將之藏置在其位於台南市○○區○○街51巷16號之住處內
    ，而代為保管之」，其餘則引用起訴書（如附件）。
三、前項犯罪事實，有下列事證足資證明：
（一）被告於警詢、偵查及本院審理時之自白。
（二）內政部警政署刑事警察局98年2 月13日刑鑑字第09800145
      43號鑑驗書（98偵2368號卷第13-14頁） 、98年3 月4 日
      刑鑑字第0980025342號函（同上卷第27頁）、98年3 月25
      日刑鑑字第0980033864號函（同上卷第30頁）。
（三）臺灣臺南地方法院搜索票、臺南市警察局第三分局搜索扣
      押筆錄、扣押物品目錄表各2 份。（警卷第8 -12頁）
（四）扣案制式子彈8 顆。
（五）現場搜索照片12張、扣案子彈照片3 張、扣案彈匣照片2
      張。
四、按槍砲彈藥刀械管制條例第4 條所稱之槍砲、彈藥及其主要
    組成零件，依同條例第5 條之規定，非經中央主管機關許可
    ，不得持有、寄藏；又槍身、滑套、彈匣乃手槍之主要組成
    零件，則有內政部依據槍砲彈藥刀械管制條例第4 條第3 項
    所為之86年11月24日臺（86）內警字第8670683 號公告可稽
    。是核被告上開受寄代藏子彈及持有彈匣之行為，分別係犯
    槍砲彈藥刀械管制條例第12條第4 項之未經許可寄藏子彈罪
    ，及同法第13條第4 項之未經許可持有槍砲之主要組成零件
    罪。被告寄藏與持有子彈，均係將該物置於自己實力支配之
    下，僅寄藏必先有他人之持有行為，而後始為之受寄代藏而
    已，故寄藏之受人委託代為保管，其保管之本身，固亦屬持
    有，但此持有係受寄之當然結果，不另論罪，併此敘明。又
    被告所犯上開2罪，犯意各別，行為不同，應予分論併罰。
    爰審酌被告未經許可寄藏子彈及持有彈匣之行為，對社會治
    安及人身安全所造成潛在之危害，惟被告犯罪後坦承犯行，
    具有悔意，參酌其所生危害等一切情狀，分別量處如主文所
    示之刑，並就徒刑及罰金部分，分別諭知如易科罰金、易服
    勞役之折算標準，並定應執行刑，以資儆懲。
五、再按子彈未經許可，予以持有，固屬於刑法第38條第1 項第
    1款之違禁物，然子彈如經試射擊發，剩餘彈殼、彈頭，因
    不再具有子彈之功能，已非違禁物（最高法院94年度台上字
    第3195號裁判要旨參照），本件原扣案子彈為8 顆，其中3
    顆為口徑9 mm之制式子彈，另5 顆子彈為非制式子彈，均具
    有殺傷力，依卷附內政部警政署刑事警察局鑑驗通知書及扣
    押物品清單以觀，其中2 顆制式子彈及2 顆非制式子彈，業
    經試射擊發，扣案未經試射之口徑9 mm制式子彈1 顆及直徑
    約8.8 mm非制式子彈3 顆，為違禁物，應依刑法第38條第1
    項第1 款規定沒收，至經採樣4 顆試射後所剩餘之4 顆彈殼
    ，已非違禁物，爰不予宣告沒收。另扣案金屬彈匣1 件，為
    手槍之主要組成零件，業如前述，係槍砲彈藥刀械管制條例
    第4 條、第5 條所定非經中央主管機關許可不得寄藏、持有
    之物，屬違禁物，應併依刑法第38條第1 項第1 款規定宣告
    沒收之。再按沒收之物，應與本案論罪科刑之事實有關，依
    法應沒收或得沒收者為限，如與本案之犯罪事實無關，雖係
    於本案以外之其他犯罪事實，經論罪科刑時，應沒收或得沒
    收之物，亦僅得於該他案宣告沒收，而不得於本案併予宣告
    沒收（最高法院95年度臺上字第6662號判決意旨參照）；扣
    案安非他命、安非他命吸食器、玻璃球、帳冊等物，與被告
    所犯之本案無關，揆諸前揭判決意旨，自應於被告另犯之他
    案中宣告沒收之，故亦不另為沒收之宣告，均附此指明。
據上論斷，應依刑事訴訟法第273 條之1 第1 項、第299 條第1
項前段、第310 條之2 、第454 條第2 項，槍砲彈藥刀械管制條
例第12條第4 項、第13條第4 項，刑法第11條前段、第41條第1
項前段、第42條第3 項前段、第51條第5 款、第7 款、第38條第
1 項第1 款，判決如主文。
本案經檢察官甲○○到庭執行職務。
中    華    民    國    98    年     9    月    30    日
                  刑事第二庭    法  官  童來好
以上正本證明與原本無異。
如不服本判決應於收受本判決後10日內向本院提出上訴書狀，並
應敘述具體理由。其未敘述上訴理由者，應於上訴期間屆滿後20
日內向本院補提理由書狀（均須按他造當事人之人數附繕本）「
切勿逕送上級法院」。
                                書記官  柯貞如
中    華    民    國    98    年     9    月    30    日
附錄本案論罪科刑法條全文
槍砲彈藥刀械管制條例第12條
未經許可，製造、販賣或運輸子彈者，處 1 年以上 7 年以下有
期徒刑，併科新台幣 500 萬元以下罰金。
未經許可，轉讓、出租或出借子彈者，處 6 月以上 5 年以下有
期徒刑，併科新台幣 300 萬元以下罰金。
意圖供自己或他人犯罪之用，而犯前二項之罪者，處 3 年以上
10 年以下有期徒刑，併科新台幣 700 萬元以下罰金。
未經許可，持有、寄藏或意圖販賣而陳列子彈者，處 5 年以下有
期徒刑，併科新台幣 300 萬元以下罰金。
第 1 項至第 3 項之未遂犯罰之。
槍砲彈藥刀械管制條例第13條
未經許可，製造、販賣或運輸槍砲、彈藥之主要組成零件者，處
3年以上10年以下有期徒刑，併科新台幣700萬元以下罰金。
未經許可，轉讓、出租或出借前項零件者，處 1 年以上 7 年以
下有期徒刑，併科新台幣 500 萬元以下罰金。
意圖供自己或他人犯罪之用，而犯前 2 項之罪者，處 5 年以上
有期徒刑，併科新台幣 1000 萬元以下罰金。
未經許可，持有、寄藏或意圖販賣而陳列第 1 項所列零件者，處
6月以上5年以下有期徒刑，併科新台幣300萬元以下罰金。
第1項至第3項之未遂犯罰之。


司法院資訊處製作；財團法人民間司法改革基金會備份。
